【裁判字號】    96,易,590
【裁判日期】    970827
【裁判案由】    詐欺等
【裁判全文】
臺灣桃園地方法院刑事判決               96年度易字第590號
公  訴  人  臺灣桃園地方法院檢察署檢察官
被      告  甲○○
選任辯護人  吳瑞堯律師
上列被告因詐欺等案件，經檢察官提起公訴（96年度偵字第2023
號），本院判決如下︰
    主  文
甲○○無罪。
    理  由
一、公訴意旨係以：「甲○○係執業律師（律師證書字號：94臺
    檢補證字第0278號），然曾於民國91年6 月4 日，因違反動
    產擔保交易法案件，經臺灣臺北地方法院判處有期徒刑5 月
    確定，並於94年4 月16日執行完畢，且曾因詐欺、毀損債權
    、強盜等案件遭受通緝（本院附註：依臺灣高等法院被告前
    案紀錄表、臺灣高等法院通緝紀錄表，被告甲○○就上開偵
    查中案件，於偵查檢察官於95年9 月14日受理本案時，已於
    同年5 月25日緝獲到案並於同年7 月21日止，被訴上開各罪
    均分別已經臺灣臺北地方法院檢察署、臺灣臺中地方法院檢
    察署檢察官為不起訴之處分確定），猶不知悔改，緣於95年
    8 月4 日，辛○之同居女友己○○因涉嫌強盜案件，經內政
    部警政署外事警官隊持檢察官拘票在台北市將己○○拘提到
    案，己○○於接受內政部警政署外事警官隊詢問時，委任甲○○為辯護人在場陪同接受警詢，辛○並隨同前往關心並受
    己○○指示攜回外事警官發還之私人物品，並處理準備交保
    事宜，因而認識在場之甲○○。甲○○於陪同己○○接受警
    詢過程中，得知己○○涉嫌強盜取得瑞士珠寶商安東尼奧之
    鑽石、珠寶價值近新台幣500 萬美元，且將其中二顆鑽石約
    以2 千萬元之價格典當與大千典精品當舖，所得贓款匯入己○○及辛○在聯邦銀行所開立之帳戶內，該帳戶及贓款應係
    交由辛○保管中，竟基於藏匿有關己○○涉嫌強盜刑事案件
    所得贓物及證據之犯意，於95年8 月5 日凌晨1 時許，在台
    北市○○○路附近速食店，指示辛○將其替己○○保管之贓
    款藏匿，以免遭司法警察及檢察官發現，辛○遂聽從甲○○
    指示（辛○收受寄藏贓物之部分現由法院審理中），於95
    年8 月7 日下午2 時許，由甲○○陪同至桃園縣桃園市○○
    路之聯邦銀行北桃園分行，將己○○上開存入辛○帳戶內之
    定存350 萬元解約，並提出活存70萬元，共領出贓款420 萬
    元，攜於身上藏匿 (存入己○○帳戶內之贓款因非本人則無
    法領取)。 領完錢後，辛○接到外事警官隊承辦員警電話，
    要求其至外事警官隊接受警詢，此時在旁之甲○○得知後，
    知悉辛○涉嫌贓物罪之犯罪，已為刑事案件偵查之外事警官
    隊調查中，辛○已屬於司法警察通知詢問調查之人犯，竟承
    前藏匿刑事證據及另行起意藏匿人犯之犯意，叫辛○不要前
    往應訊，並在台北市○○○路○ 段183 巷附近，將其位於臺
    北市○○區○○路銀光巷9 號3 樓住處鑰匙交由辛○，並指
    示辛○至上址藏匿，辛○遂聽從其指示，至上址藏匿以逃避
    檢察官及司法警察之調查傳喚及避免辛○所保管之贓款遭查
    獲。隨後甲○○又於95年8 月8 日至同年月11日帶同辛○至
    其南投、台中等地繼續藏匿。甲○○因表現積極幫助辛○之
    行動，取信於辛○後，竟基於意圖為自己不法所有及為己○○處理事務，意圖為自己不法利益，損害己○○利益之犯意
    ，於95年8 月7 日晚上，在台北市木柵好樂迪ＫＴＶ內，向
    辛○佯稱己○○強盜案件須以20萬元打通關係，使辛○陷於
    錯誤，而交付20萬元。又接續於95年8 月9 日，以己○○官
    司可能拖延甚久，向辛○佯稱避免上開贓款被黑白兩道查獲
    為由，以自己名義於台中市○○路○ 段2 號之合作金庫商業
    銀行 (下稱合庫)台 中分行開立保管箱，使辛○陷於錯誤而
    交付上開贓款中之340 萬元予甲○○放置保管箱內，後因本
    署追查出該保險箱，並於95年8 月18日緊急發函至合庫台中
    分行凍結該保管箱，甲○○始未能領出該款項。嗣後，因辛○漸漸察覺甲○○行為違反一般律師之職業規範，並自覺行
    動遭受甲○○監控而心生畏懼，遂主動向內政部警政署外事
    警官隊聯繫投案，並要求甲○○返還上開保管款項，然甲○○竟於同年8 月19日，以0000000000之電話門號傳內容為「
    R u ok？Dont u fuck me！」 (其意義為：你ok嗎？難道你
    不用對付我嗎？）之簡訊恐嚇人在桃園縣桃園市○○○ 街
    241 號之辛○，使辛○心生畏懼，足生危害於辛○之安全，
    後甲○○因其行為遭警發現即避不見面。」，因認被告甲○○係犯刑法第164 條第1 項之藏匿人犯罪嫌、第165 條之湮
    滅刑事證據罪嫌、第339 條第1 項之詐欺取財罪嫌、第342
    條第1 項之背信罪嫌。
二、按犯罪事實應依證據認定之，無證據不得認定犯罪事實；又
    不能證明被告犯罪者，應諭知無罪之判決，刑事訴訟法第15
    4 條第2 項、第301 條第1 項分別定有明文。次按刑事訴訟
    法上所謂認定犯罪事實之證據，係指足以認定被告確有犯罪
    行為之積極證據而言，該項證據自須適合於被告犯罪事實之
    認定，始得採為斷罪資料。且認定不利於被告之事實須依積
    極證據，苟積極證據不足為不利於被告事實之認定時，即應
    為有利於被告之認定，更不必有何有利之證據。如未能發現
    相當證據，或證據不足以證明，自不能以推測或擬制之方法
    ，以為裁判之基礎。又刑事訴訟上證明之資料，無論其為直
    接或間接證據，均須達於通常一般之人均不致有所懷疑，而
    得確信其為真實之程度，始得據為有罪之認定，若其關於被
    告是否犯罪之證明未能達此程度，而有合理性懷疑之存在，
    致使無從形成有罪之確信，即不得遽為不利被告之認定（最
    高法院29年上字第3105號、30年上字第816 號、40年台上字
    第86號、76年台上字第4986號判例要旨參照）。
三、本件偵查檢察官起訴認被告甲○○涉犯有起訴書所指之上開
    罪嫌，查係偵查檢察官因偵辦己○○強盜案件，於95年8 月
    14日經辛○於偵訊中陳述上開事實後，於同年月18日發函合
    作金庫商業銀行臺中分行（下稱合庫臺中分行）通知該行禁
    止開啟被告於同年月9 日在該行租用之保管箱，嗣由辛○於
    95年9 月12日以告訴狀向該署對被告甲○○提出告訴後，於
    同年9 月14日以該署95年度他字第4119號受理，經偵查檢察
    官於同年10月20日傳喚辛○、被告二人未到案，即於同年12
    月21日將上開他字案簽改分為偵字案件，由該署於96年1 月
    17日改分以96年度偵字第2023號偵辦後，由偵查檢察官傳喚
    辛○、被告二人於96年3 月15日到署接受偵訊，僅辛○到案
    受訊，偵查檢察官即於同年3 月29日以「被告甲○○經合法
    傳喚未到案；惟查上揭犯罪事實，業據告訴人辛○到庭指訴
    綦詳，並有合庫保管箱收據、電話紀錄、被告律師名片、收
    據、簡訊一則影本、臺北市政府交通局舉發違反道路交通管
    理事件通知單、電話錄音光碟及錄音內容譯文、本署95年度
    偵字第17919 、16738 號有關己○○涉嫌強盜案及辛○涉嫌
    贓物案件卷宗影本在卷可稽，是被告罪嫌堪以認定。」之理
    由，提起本件公訴等情，業據本院核對本件偵查卷宗無誤。
四、被告甲○○就其曾前於95年8 月4 日受案外人己○○委任為
    辯護人後，曾於同年月7 日下午2 時許，陪同辛○至桃園縣
    桃園市○○路之聯邦銀行北桃園分行解除定存契約，隨後辛○即接獲外事警官隊請辛○至該隊電話，其有告知辛○是否
    前去該隊均可之建議，並使辛○居住在其臺北市北投住處，
    又於同年月8 日與辛○前往南投、臺中，且於同年月9 日下
    午，在合庫臺中分行租用保險箱，以及於同年月19日發送起
    訴書所載之簡訊與辛○等情，固不爭執，惟堅決否認涉有起
    訴書所載之犯嫌，辯稱本案其受己○○委託後至其與辛○前
    往臺中南投期間，辛○均非屬被告或犯罪嫌疑人之身分，而
    於辛○接獲外事警官隊之電話時，辛○向其詢問是否必須前
    往應訊，其因辛○當時並非犯罪或犯罪嫌疑人之身分，且亦
    未收受警詢通知書，故向辛○答稱可以前往亦可無庸前往；
    又辛○解除聯邦商業銀行定存，係己○○要求辛○去解約並
    非其唆使辛○解約；而其帶同辛○至南投臺中係因辛○表示
    願隨同前往並欲向其詢問有關己○○案件，其方使辛○同行
    ；另就有關承租合庫臺中分行保險箱之事，原係為放置其前
    受委任已經結案之訴訟案件卷宗，而其當日與辛○駕車一同
    前往合庫臺中分行，由其獨自進入該行承租箱型Ｃ箱號
    11328 號保管箱（下稱本件Ｃ型保管箱）放置該案卷宗返回
    車上後，辛○向其表示有欲請其轉交己○○物品欲一併放置
    ，其係向辛○表示應由辛○本人交還，而同意代其放置物品
    ，辛○當時係交付一包白色信封與一包黃色牛皮紙袋內裝類
    似金屬物品之物（下稱本件Ｄ型保管箱內置非卷宗物品），
    當時係先載辛○去其欲前往地點後，其再至合庫臺中分行放
    置辛○交付之上開物品，因原承租保管箱已滿，故將原承租
    之本件Ｃ型保管箱換租為箱型Ｄ箱號18502 號保管箱（下稱
    本件Ｄ型保管箱），於放置完畢後，將鑰匙交付辛○，並未
    有辛○指訴之在南投分裝四百萬元現金後由其放入本件Ｄ型
    保管箱之情事；又本件辛○提出之95年8 月18日之二通電話
    錄音雖分別有辛○第一通向其詢問之「你上次不是有交一把
    鑰匙給我，你幫我把東西放在合作金庫」、「…，我上次給
    你，你不是有幫我存在保險箱的東西，我想最近用到，可不
    可以」以及第二通之「…，我需要用到你幫我保管在合作金
    庫，你幫我放在那裡的三百多萬，你方不方便約個時間，詳
    細狀況再跟你講」，而其均回復以明天即星期一在詳談，係
    因辛○於95年8 月9 日自臺中離去後，即無法連絡，至同年
    月18日方撥打上開二通電話說有三百萬元之事，其因覺得奇
    怪，故約辛○於隔日（即19日）見面再詳談，惟於隔日辛○
    並未與其聯繫，其因此覺得有異，而於該日傳送起訴書所載
    之英文簡訊，其中文意思是「你好嗎？你不要搞我！」，是
    請求辛○不要污陷其自己，並非起訴書所載之恐嚇之意思；
    此外，其亦未有何詐欺取財行為等語。經查：
  (一)本件偵查檢察官於起訴書以「…。領完錢後，辛○接到外事
    警官隊承辦員警電話，要求其至外事警官隊接受警詢，此時
    在旁之甲○○得知後，知悉辛○涉嫌贓物罪之犯罪，已為刑
    事案件偵查之外事警官隊調查中，辛○已屬於司法警察通知
    詢問調查之人犯，竟承前藏匿刑事證據及另行起意藏匿人犯
    之犯意，叫辛○不要前往應訊，…」之事實，認被告涉犯有
    藏匿刑事證據及藏匿人犯之罪嫌。惟查：
    1.告訴人辛○經偵查檢察官認係該署95年度偵字第17919 、
      16738 號己○○強盜及辛○贓物案件之贓物罪被告，依上
      開卷宗卷內之警詢、偵訊筆錄及檢察官辦案進行單等文書
      資料，其過程略係以，內政部警政署外事警官就己○○強
      盜案件於95年8 月4 日下午4 時30分許在臺北市○○○路
      ○段263 號前拘提己○○時，辛○因與己○○一同在場，
      而於同日晚間8 時30分至9 時30分止，經該隊員警以關係
      人身分就其與己○○關係、是否知悉己○○工作內容等事
      項為詢問並製作關係人調查筆錄後，即令辛○離去，未將
      辛○與己○○併送交臺灣桃園地方法院檢察署檢察官偵辦
      ，迄至於同年8 月11日晚間9 時至同月12日6 時28分止，
      辛○始又在內政部警政署外事警官隊經該隊員警以涉犯強
      盜罪向其為權利告知後，由辛○向該隊員警陳述起訴書所
      載之犯罪事實並製作詢問筆錄後，由辛○於同年月14日至
      地檢署經偵查檢察官以涉犯強盜罪向其為權利告知後，轉
      以證人之身分就己○○涉犯強盜罪嫌之部分事實以及就本
      件有關起訴書所載之事實為證言，嗣於同年月18日，再由
      內政部警政署以警署外字第0950110419號移送書（下稱辛○移送書）以自辛○查獲強盜案部分珠寶贓物為由，以本
      件辛○涉犯贓物罪嫌移送地檢署偵辦，而由地檢署於同年
      8 月21日以該署95年度偵字第17919 號受理等情，業據本
      院查閱上開偵查卷宗屬實。
    2.按「司法警察官或司法警察，因調查犯罪嫌疑人犯罪情形
      及蒐集證據之必要，得使用通知書，通知犯罪嫌疑人到場
      詢問。經合法通知，無正當理由不到場者，得報請檢察官
      核發拘票。前項通知書，由司法警察機關主管長官簽名，
      其應記載事項，準用前條第2 項第1 款至第3 款之規定。
      」，刑事訴法第71條之1 定有明文。查以，本案依證人即
      於95年8 月7 日下午依偵查檢察官指示撥打電話與辛○要
      求辛○接受警詢之內政部警政署外事警官隊警官丙○○如
      附表一所示之證言，偵查檢察官於同日指示證人丙○○對
      辛○警詢時，並未明確向證人告知辛○涉有何犯罪嫌疑，
      應詢問事項，而證人亦未將辛○認屬犯罪嫌疑人而依上開
      刑事訴訟法規定對辛○寄發警詢通知書，而至95年8 月11
      日辛○自動接受警詢時，偵查檢察官經證人報請指示時，
      亦未指示證人應將辛○列為何等身分、應為如何內容之調
      查，始由證人依皆同辛○查獲相關珠寶為由，以本件辛○
      移送書移送地檢署偵辦，應堪予認定。
    3.綜上，本件偵查檢察官自95年8 月4 日起至95年8 月11日
      外事警官隊就辛○到案報請止，均未明確指示外事警官隊
      官警應將辛○列為犯罪嫌疑人為調查，而外事警官隊警官
      亦係至95年8 月11日辛○到案後並查獲己○○強盜案部分
      珠寶，使將辛○列為贓物罪嫌之被告，是被告甲○○於95
      年8 月7 日就辛○接獲證人丙○○撥打之電話，依刑事訴
      訟法規定，告知辛○可無庸前往接受詢問答復，亦屬律師
      職業範圍內合理之建議，自難僅以此建議，即認係有藏匿
      刑事證據及藏匿人犯之罪嫌。
  (二)本件雖經偵查檢察官於95年8 月18日發函合庫臺中分行通知
    該行禁止開啟甲○○承租之保管箱，惟偵查檢察官並未勘驗
    保險箱之內放置何物，而依附表二所示之辛○於警詢、偵訊
    之陳述及告訴狀記載，即為起訴書之「…又接續於95年8 月
    9 日，以己○○官司可能拖延甚久，向辛○佯稱避免上開贓
    款被黑白兩道查獲為由，以自己名義於台中市○○路○ 段2
    號之合作金庫商業銀行（下稱合庫）台中分行開立保管箱，
    使辛○陷於錯誤而交付上開贓款中之340 萬元予甲○○放置
    保管箱內，後因本署追查出該保險箱，並於95年8 月18日緊
    急發函至合庫台中分行凍結該保管箱，甲○○始未能領出該
    款項。…」之認定，而被告則於本院審理中答辯如附表三所
    示，經查：
    1.本件偵查檢察官於發函合庫臺中分行後迄至提起公訴止，
      除未查明被告於租用保險箱後至合庫臺中分行依函令禁止
      保管箱開啟時，期間有無可能由被告再開啟保管箱取出所
      指訴之金錢外，亦未實際勘驗該保管箱內究係存放何物，
      即認定該保管箱內確實有起訴書所指之金錢，而本件經本
      院核發搜索票將本件Ｄ型保管箱內置物扣押回院後，經本
      院勘驗結果，係如附表四所示，而依該表所示之內置物，
      係與被告於附表三所示之抗辯內容相同，是辛○指訴是否
      實在已有疑義。
    2.又本件迄至本院於97年3 月5 日接獲附表五編號一、(二)之
      合庫臺中分行函復後，始查知被告於同日系先租用本件Ｃ
      型保管箱再換租本件Ｄ型保管箱，該換租保管箱之事實，
      除為偵查檢察官所未查明外，被告於97年2 月13日準備程
      序中之如附表三、四之答辯，亦未主動敘述，僅陳述係放
      置其自己訴訟卷宗後，才允諾辛○請求，而先載辛○至辛○欲前往地點後，再返回合庫臺中分行放置辛○託放物品
      ，而其陳述情節，核係與其後合庫臺中分行如附表五編號
      一、(三)、2.函檢附之「保管箱開箱申請單」以及同表編號
      二所示之證人乙○○證述情節，係屬相符；亦即，依附表
      四、五所示之事證資料，被告應係於95年8 月9 日下午約
      1 時25分許單獨至合庫臺中分行申辦租用本件Ｃ型保管箱
      後，於同日下午1 時42分開箱放置物品，而於同日下午1
      時47分放置完畢離去，再於同日下午約2 時30分許，再至
      該行內換租本件Ｄ型保管箱，於同日下午2 時56分開箱（
      本件Ｃ、Ｄ型保管箱），而於同日下午3 時放置完畢離去
      。是如以被告申請承租本件Ｃ型保管箱起至其換租Ｄ型保
      管箱離去止，期間係長達一個半小時，惟辛○就其指訴之
      被告下車進入合庫臺中分行承租保管箱放置分裝金錢至再
      上車之期間，僅約二十分鐘，是辛○就此時間之證言，顯
      與事實不符。
    3.再者，被告就其租用本件Ｃ型保險箱後，係先帶辛○前往
      他處（辛○前往理髮地點），再返回合庫臺中分行等情，
      並不爭執，且就其帶辛○前往之地點，係辛○於告訴狀所
      載之地點，亦不爭執，而依本院依職權查得之臺中市地圖
      計算之各該地點距離（合庫臺中分行、理髮地點、被告弟
      弟住處），並非無法於半小時內行遍，尚難認被告所辯有
      與事實不符之處。
    4.綜上，本件依現存事證，既未在本件Ｄ型保管箱內查獲起
      訴書所載之金錢，復依卷內事證，亦無事證可認辛○指訴
      確屬真實，而被告所辯情節，又與本院查證之事實相符，
      且該等查證事實，亦非被告或辯護人主動提出請求調查（
      亦即，被告與其辯護人未請求本院調查上開證據資料以證
      明其抗辯屬實），自難僅憑辛○指訴而認被告有辛○指訴
      之在南投分裝四百萬元現金後由其放入本件Ｄ型保管箱之
      情事。
  (三)本件上開事證，既無積極事證可認定辛○指訴之被告甲○○
    將在南投分裝四百萬元現金後由被告放入本件Ｄ型保管箱之
    情事，則被告辯稱其於95年8 月18日接獲辛○之二通以問句
    詢問拿取置放合庫臺中分行保管箱三百萬元之電話，認係有
    可疑，回復以隔日見面再談，嗣於隔日因辛○失約，而以要
    求辛○不要污陷其自己意思，方才寄發如起訴書所載之英文
    簡訊之答辯，尚非屬不可信；同理，本件既不能證明被告有
    自辛○拿取上開分裝之四百萬現金，是起訴書所指訴之詐欺
    取財、背信等罪嫌，即失存在依據，自難認被告涉犯有該等
    罪嫌；至於，本件公訴檢察官聲請之證人庚○○、戊○○，
    均屬己○○之親屬，自難認其證言之公允，且其證言內容，
    亦無法證明95年8 月9 日被告有自辛○收取上開分裝之四百
    萬現金之重要事實，自亦難依渠等之證言，對被告為不利益
    認定。
五、從而，本件依卷內事證，並無積極證據可認被告甲○○確有
    起訴書所指涉犯刑法第164 條第1 項之藏匿犯人罪嫌、第16
    5 條之湮滅刑事證據罪嫌、第339 條第1 項之詐欺取財罪嫌
    、第342 條第1 項之背信罪嫌，依上開二所示之法律規定及
    判例要旨，自應就被告為無罪之諭知。
據上論斷，應依刑事訴訟法第301 條第1 項，決如主文。
本案經檢察官何治蕙到庭執行職務。
中    華    民    國    97    年    8     月    27    日
                  刑事第十庭審判長法  官  江德民
                                  法  官  林家賢
                                  法  官  陳世旻
┌───────────────────────────────────────┐
│附表一：證人即95年8 月7 日電聯辛○之警官林博宏於97年6 月25日審判期日證言      │
├──┬────────────────────────────────────┤
│編號│證言內容                                                                │
├──┼────────────────────────────────────┤
│ 一 │檢察官主詰問                                                            │
├──┼─┬──────────────────────────────────┤
│    │(一)│確實有撥打電話及辛○回應                                            │
│    ├─┼──────────────────────────────────┤
│    │  │「（問）辛○之前說，在95年8 月7 日下午2 點，他與甲○○到聯邦銀行的北│
│    │  │桃園分行提領420 萬元的贓款，領完錢之後有接到外事警官隊承辦員警的電話│
│    │  │，要求他到外事警官隊接受警詢，是否確有此事？是由誰通知辛○到案說明？│
│    │  │（答）是由我通知。（問）辛○當時如何回答？（答）我沒有印象。」      │
│    ├─┼──────────────────────────────────┤
│    │(二)│撥打電話之原因及用意                                                │
│    ├─┼──────────────────────────────────┤
│    │  │「（問）你這個通知是何意義，是把他列為犯罪嫌疑人還是有什麼其他的意義│
│    │  │？（答）我只是針對贓物被提領，為何會有提領的動作，至於是否有把他列為│
│    │  │犯罪嫌疑人或是其他的想法我並不清楚。」、「（問）你們是依照什麼程序要│
│    │  │他到案說明？（答）只是依照檢察官指示，電話通知他到案說明。（問）檢察│
│    │  │官究竟是如何向你說明，如何交代你們？（答）我印象中檢察官他沒有明講簡│
│    │  │敬有涉嫌藏匿贓物的嫌疑，我想檢察官請我們通知他來說明，應該是有他的用│
│    │  │意在。」                                                            │
│    ├─┼──────────────────────────────────┤
│    │(三)│如何知悉辛○解約提領現款                                            │
│    ├─┼──────────────────────────────────┤
│    │  │「（問）你們是如何得知辛○當天去聯邦銀行提領420萬？（答）是檢察官告 │
│    │  │我。（問）檢察官是否有告訴你，他如何得知辛○有去提領贓款？（答）我印│
│    │  │象中檢察官應該是說把帳戶列為警示帳戶，如果有提領的話，銀行就會通知檢│
│    │  │察官。」                                                            │
│    ├─┼──────────────────────────────────┤
│    │(四)│辛○95年8月4日、95年8月11日警詢筆錄之身分                           │
│    ├─┼──────────────────────────────────┤
│    │  │「（問）你們當時製作這份筆錄時，辛○是以什麼身份來做偵訊？（答）當時│
│    │  │辛○是以關係人的身份製作筆錄。」、「（問）95年8月11日這次的訊問筆錄 │
│    │  │，辛○是以什麼身份製作？（答）應該是以贓物案的犯嫌來製作筆錄。（問）│
│    │  │8 月11日的筆錄是由你製作，為何會問他有關贓物的部份，是他主動說明或是│
│    │  │有何消息來源？（答）贓物的部份我們是主動的問他，沒有其他的消息來源，│
│    │  │主要我們把銀行的存款也當成贓物的一部份，所以就一併問他東西的去處。  │
├──┼─┴──────────────────────────────────┤
│ 二 │辯護人反詰問                                                            │
├──┼─┬──────────────────────────────────┤
│    │(一)│該隊製作警詢通知書之法定程序                                        │
│    ├─┼──────────────────────────────────┤
│    │  │「（問）一般通知犯罪嫌疑人到案說明，法定的程序為何？（答）要製作通知│
│    │  │書送達，若送達兩次都不來，就依法申請檢察官核發拘票。（問）一般以電話│
│    │  │通知，對方有無權利不到案？（答）當然有。」                          │
│    ├─┼──────────────────────────────────┤
│    │(二)│電話通知辛○時有無告知辛○受詢身分                                  │
│    ├─┼──────────────────────────────────┤
│    │  │「（問）你方稱檢察官在指示你通知辛○的時候，沒有明講涉及藏匿贓物的嫌│
│    │  │疑，而且你們在8 月4 日訊問辛○也是用關係人的身份，在當時你通知辛○有│
│    │  │無明確的告知他是犯罪嫌疑人的身份？（答）我方才說我不確定是否有和辛○│
│    │  │講到話。」                                                          │
├──┼─┴──────────────────────────────────┤
│ 三 │本院補充訊問                                                            │
├──┼─┬──────────────────────────────────┤
│    │(一)│95年8 月7 日偵查檢察官並無告知警官辛○係犯罪嫌疑人身分              │
│    ├─┼──────────────────────────────────┤
│    │  │「（問）你方稱在解送己○○的隔日，經檢察官電話指示你通知辛○製作筆錄│
│    │  │，當日如果有通知到辛○，檢察官有無說要在何處製作筆錄，以如何的身份訊│
│    │  │問辛○以及訊問的內容？（答）檢察官並沒有說要以什麼樣的身份訊問辛○，│
│    │  │最主要的還是要問辛○為何要去提領銀行內的錢，至於檢察官有無跟我說辛○│
│    │  │提了多少錢我不記得了。」、「（問）本件為何沒有依照你方稱的法定程序通│
│    │  │知或報請檢察官拘提辛○？（答）當時還沒有將辛○列為犯罪嫌疑人，是聽他│
│    │  │在8 月11日筆錄中陳述他處理贓款的過程，認為他有犯罪嫌疑。當初是以關係│
│    │  │人的名義製作第一份筆錄，一直到他做了8 月11日筆錄，我們才認為他有犯罪│
│    │  │嫌疑，在此之前他一直都是關係人。」                                  │
│    ├─┼──────────────────────────────────┤
│    │(二)│95年8 月11日偵查檢察官亦未指示辛○犯罪嫌疑人身分而由警政署自行認屬贓│
│    │  │物犯犯罪嫌疑人而移送偵查檢察官偵辦                                  │
│    ├─┼──────────────────────────────────┤
│    │  │「（問）你們在8 月11日接到辛○之後，有無聯繫檢察官？檢察官有無指示要│
│    │  │以如何的身份訊問辛○？何處訊問，以及訊問的內容？（答）我們有報告檢察│
│    │  │官，但檢察官並沒有新的指示，我們程序上的習慣只要有動作就會向指揮檢察│
│    │  │官報告。」、「（問）既然方稱8 月11日筆錄是以犯罪嫌疑人的身份為辛○製│
│    │  │作筆錄，訊畢有無移送或是函送地檢署？（答）有函送地檢署，沒有移送是因│
│    │  │為辛○並不是現行犯。」、「（問）依照筆錄記載，辛○陳述還有60多萬元在│
│    │  │他身上，有無此事？倘此筆款項係屬贓款的一部份，理當扣押，你們有無做任│
│    │  │何處理？（提示8 月11日警訊筆錄）（答）我們沒有看到錢，我們只是根據簡│
│    │  │敬的陳述記錄，辛○當時說甲○○有把錢拿給他，我不知道他身上是否有這麼│
│    │  │多錢。」、「（問）但本案贓款因屬檢察官調查重點，又你方稱8 月11日訊問│
│    │  │完認為辛○有贓物罪嫌，有無就這60多萬元直接命辛○提出確認有該筆金額，│
│    │  │又或者辛○有直接將這60多萬提示予你們警方看？（答）我們調查重點是要追│
│    │  │那些珠寶，案子的重點在珠寶強盜，檢察官是說有提錢的動作，沒有特別要我│
│    │  │們去問錢，因此我們主要都是去找本案珠寶贓證物的部份。（問）你的意思是│
│    │  │指8 月11日訊問畢，認為辛○有贓物罪嫌的依據是因為辛○陳述到珠寶的部份│
│    │  │，而並非銀行存款的部份？（答）是的，接著我們就帶他去找珠寶。（問）依│
│    │  │你所述，將辛○列為嫌疑人也是因為珠寶的關係，而不是因為銀行的存款？（│
│    │  │答）是，我的認定是如此，因為主要是珠寶強盜案的部份。」              │
├──┼─┴──────────────────────────────────┤
│備註│依桃園地檢95年度偵字第16738 號己○○強盜案偵查卷宗資料，該案查獲己○○典│
│    │當強盜所得珠寶，係內政部警政署外事警官隊警官於95年8 月7 日以查贓系統查得│
│    │該等珠寶典當至「點精品當舖」，而將當得價款部分以現金交付己○○、部分（47│
│    │0 萬元）匯入聯邦商業銀行北桃園分行「己○○」帳戶內；依該卷資料，僅己○○│
│    │於該行帳戶遭列警示（共三帳戶，合計金額4,871,910 元），而依辛○陳述係於95│
│    │年8 月7 日提領其自己名下帳戶，而另由庚○○提領己○○帳戶之金錢，惟己○○│
│    │帳戶部分遭因行拒絕提領。                                                │
└──┴────────────────────────────────────┘
┌───────────────────────────────────────┐
│附表二：辛○就贓款交付被告存入本件Ｄ型保管箱之陳述                            │
├──┬────────────────────────────────────┤
│編號│陳述內容                                                                │
├──┼────────────────────────────────────┤
│ 一 │95年8 月4 日警詢筆錄（95年度他字第4119號卷，第56頁）                    │
├──┼────────────────────────────────────┤
│    │「…。8 日中午田律師回北投住處會合後，他帶我開車前往南投老家過夜，9 日早│
│    │上請我從桃園聯邦銀行解約出來的現金約肆佰萬元，分13袋各5 萬元裝在白色信封│
│    │袋，其餘335 萬元部分裝在8 至10個牛皮紙袋內，由田律師存放在合作金庫商業銀│
│    │行台中分行（Ｃ00000000號保險箱）內，…。」                              │
├──┼────────────────────────────────────┤
│ 二 │95年8 月14日偵訊筆錄（95年度他字第4119號，第65頁）                      │
├──┼────────────────────────────────────┤
│    │「…，九十五年八月八日甲○○律師找一輛車帶我到他老家南投住一晚，八月九日│
│    │早上，甲○○律師拿了幾個信封袋，要我把四佰二十萬元分裝，並帶我到台中市○○○    ○○路上的合作金庫，他叫我在車上等，他說他要用他名義開一個保險箱，並將保險│
│    │箱鑰匙交給我，我們大概分裝有三佰五十萬元。」                            │
├──┼────────────────────────────────────┤
│ 三 │95年9 月12日告訴狀檢附之陳情書（95年度他字第4119號，第15頁）            │
├──┼────────────────────────────────────┤
│    │時間：8 月9日（週三），約上午十點                                       │
│    │事件：田律師（嘉哥）教我分裝現金，要我為長期抗戰作準備                  │
│    │地點：他南投親戚家                                                      │
│    │經過：（…略…）過不久，他帶來一些文具，他戴上白色手套並遞給我一包白色信│
│    │封袋、牛皮信封袋、膠帶、剪刀及印泥。他提醒我一直帶著巨額現金很不安全，他│
│    │督促我趕緊將聯邦銀行提出的現金用信封分裝分袋，並於騎縫處押上手印再用膠帶│
│    │封好！他說明像這樣封好再存進銀行後，別人才不能隨便開封。接著，我們開車前│
│    │往台中（他是台中的執業律師，那是他的地盤，等到那後要介紹幾位朋友給我認識│
│    │）                                                                      │
│    ├────────────────────────────────────┤
│    │時間：8 月9 日（週三），約正午                                          │
│    │事鑑：在合作金庫幫我開保險箱                                            │
│    │經過：到文心路上的合作金庫時，他擔心被拖吊要我幫他看車，他去開完保險箱後│
│    │給我一張收據及一把鎖匙，另退還我一包牛皮信封裝的現鈔，他說保險箱太小裝不│
│    │下…                                                                    │
├──┼────────────────────────────────────┤
│ 四 │97年5 月21日審判筆錄                                                    │
├──┼─┬──────────────────────────────────┤
│    │(一)│檢察官主詰問                                                        │
│    ├─┼──────────────────────────────────┤
│    │  │「（問）…？95年8 月7 日到木柵聚會之後你們之後到何處？（答）…，隔天│
│    │  │他就開車來接我，他說他的住處已經不安全了，他要我跟他去南投的叔叔或舅│
│    │  │舅的住處去。住了一個晚上，隔天星期三他就拿了白色及牛皮紙袋信封袋、印│
│    │  │泥和膠帶，他戴上手套，叫我把領到的錢全部420 萬分裝到這些袋子裡，儘量│
│    │  │大概是五萬裝一袋裝在白色的信封，大概是十到十二袋，其餘的裝載牛皮紙袋│
│    │  │，大概是三到四個，蓋上裝好後彌封處壓指印。」、「（問）錢後來怎麼處理│
│    │  │？（答）帶我到台中文心路合作金庫開保險箱，他叫我在車上等他，他一個人│
│    │  │進去，他把錢全部裝進他的黑色包帶進去，約過二十分鐘他就出來，他交給我│
│    │  │一把鎖匙及一張銀行的收據，交給我保管，到時候要提錢的時候再交出來。被│
│    │  │告將一個牛皮紙袋退還給我，裡面大概六十幾萬。」                      │
│    ├─┼──────────────────────────────────┤
│    │(二)│本院補充詰問                                                        │
│    ├─┼──────────────────────────────────┤
│    │  │「（問）你方稱被告進銀行二十分就出來，究竟如何算出來的？（答）因為我│
│    │  │停在路邊，我要看車坐在前駕駛座，他就提包包下車進銀行，後來到他上車時│
│    │  │共二十分鐘。」                                                      │
│    │  │                                                                    │
└──┴─┴──────────────────────────────────┘
┌───────────────────────────────────────┐
│附表三：被告就租用本件Ｄ型保管箱之陳述                                        │
├──┬────────────────────────────────────┤
│編號│陳述內容                                                                │
├──┼────────────────────────────────────┤
│ 一 │95年5 月9 日準備程序筆錄                                                │
├──┼────────────────────────────────────┤
│    │「（答）…。本件我簡單的回應就是：第一點請求開啟抬中合作金庫被封存的保險│
│    │箱，可以明暸我有沒有去拿辛○所說的這些錢，裡面是有二包東西，我沒有看過，│
│    │那是封起來的，所以我並沒有湮滅刑事證據的問題。…」                      │
├──┼────────────────────────────────────┤
│ 二 │96年10月3 日準備程序筆錄                                                │
├──┼────────────────────────────────────┤
│    │「（法官問）保險箱放什麼東西？（被告答）客戶的檔案、辛○交二包給我的東西│
│    │，這是辛○與己○○之間問題的東西，壹包白色信封、壹包牛排紙袋，東西都封起│
│    │來，裡面摸起來應該是金屬的物品。」                                      │
│    │                                                                        │
├──┼────────────────────────────────────┤
│ 三 │97年1 月16日堪驗筆錄                                                    │
├──┼────────────────────────────────────┤
│    │詳見附表三                                                              │
├──┼────────────────────────────────────┤
│ 四 │97年2 月13日準備程序筆錄                                                │
├──┼────────────────────────────────────┤
│    │「（法官問）當天辛○帶何行李下去？（被告答）當天辛○背一個包包。在9 日早│
│    │上十點多我們去台中，我因為謝文裕的案子到文心南路找吳明朗，我與吳明郎在吳│
│    │明郎住的公寓社區談話，辛○在車上。因為我沒有事務所，我怕謝文裕的卷宗資料│
│    │會不見，所以我去開了一個保險箱存放謝文裕的卷宗資料，我去開完後，把卷宗放│
│    │好要離開時，辛○問我做什麼，我跟他說放東西，他就說他有東西要我委託我替他│
│    │保管，經我詢問，辛○說是己○○之前送他的東西，辛○說他想要到澳洲看己○○│
│    │的女兒，要我在己○○出來後，再把那些東西還給己○○，我收了東西之後，因為│
│    │辛○說他理髮，或者是要購物、或者是買電腦，我就先載他去理髮，再帶他到他要│
│    │停車的地方讓他下車後，然後我先回我弟弟家，我再把辛○交給我的東西放到保險│
│    │箱，辛○交給我壹包白色信封袋及牛皮紙袋。」                              │
├──┼────────────────────────────────────┤
│ 五 │97年3 月19日準備程序筆錄                                                │
├──┼────────────────────────────────────┤
│    │「（法官問）在台中合庫有幾個保管箱？（被告答）只有一個，我在同一天換了一│
│    │ 個大的保險箱，大的就是後來被扣的那個，小的那個就退掉，用小的錢再補差額 │
│    │ 換成大的保險箱。（法官問）小的保險箱是之前就有，還是當天租的？（被告答 │
│    │ ）當天租的，當天是先租小的之後發現太小。（法官問）你租的時候銀行的人員 │
│    │ 有無在場？（被告答）那個要二把鑰匙，行員只打開鐵門，我自己進去拿箱子。 │
│    │ 」。                                                                   │
├──┼────────────────────────────────────┤
│ 六 │97年8 月20日審判筆錄                                                    │
├──┼────────────────────────────────────┤
│    │「（審判長問）你弟弟田耀嘉住在台中何處？（被告答）台中市○○路177巷22號 │
│    │。（審判長問）本案你在準備程序中稱95年8 月9 日當天第一次租好保險箱之後，│
│    │辛○才將物品委託你保管，你就帶他去理髮或購物並載到他要下車的地方後，回到│
│    │你弟弟家，再去銀行第二次租保險箱，你是否記得辛○在何處下車？又此處你弟弟│
│    │家是民權路第177 號還是五權西五街26巷5 號？（被告答）是在五權西五街26巷5 │
│    │號，當時我弟弟是住在民權路，但五權西五街也是他的房子不過當時沒有人住，我│
│    │與我弟弟不太合，我才去住那裡。我應該是在靠近公益路把辛○放下車，那裡有髮│
│    │廊。（審判長問）（提示台中市街道圖）從合庫到公益路再到五權西五街，再返回│
│    │住處你花的時間有多久？（被告答）不知道有多久，我當時只是回家上個廁所，我│
│    │是慢慢開車。（審判長問）依照如此路線你對證人吳貴美證述，是否有可能在半個│
│    │小時內就再回到合庫第二次租用保險箱？（被告答）當然可以，當天就是這個樣子│
│    │。我回五權西五街上廁所不會超過十分鐘。」                                │
└──┴────────────────────────────────────┘
┌───────────────────────────────────────┐
│附表四：本院勘驗本件Ｄ型保管箱結果                                            │
├──┬────────────────────────────────────┤
│編號│勘驗標的、結果與勘驗筆錄                                                │
├──┼────────────────────────────────────┤
│ 一 │勘驗標的及勘驗結果                                                      │
├──┼────────────────────────────────────┤
│    │勘驗標的：本院96年10月30日核發之搜索票，扣得知96年度刑管字第2805號之二包│
│    │物品（備註：於搜索開啟本件Ｄ型保管箱時，箱內放置如下列「壹」、「貳」所載│
│    │文件及紙袋，而經本院法警分裝成「壹」、「貳」二包）。                    │
│    │勘驗標的結果如下：                                                      │
│    │壹、第一包物品內裝有                                                    │
│    │    一、95年度聲字第748 號刑事抗告狀1 紙（抗告人謝文裕，                │
│    │        辯護人甲○○）                                                  │
│    │    二、白色信封1 紙。內裝有：現款面額壹仟元之新台幣共五萬元。          │
│    │    三、黃色牛皮紙袋1包。內裝有：                                       │
│    │        (一)手錶三只：                                                    │
│    │          1.廠牌LONGINES（表面鑲有鑽石）                                │
│    │          1.廠牌LONGINES（表面鑲有鑽石）                                │
│    │          3.廠牌LONGINES（皮製錶帶）                                    │
│    │        (二)鑲有鑽戒之戒指1枚。                                           │
│    │        (三)鋼珠筆1支                                                     │
│    │    四、貼有台灣台中地方法院信封袋（案號：94年度重訴字第1680號）之牛皮紙│
│    │        袋1 包。內裝有：                                                │
│    │        (一)台中地院94年度重訴字第1680號判決1份。                         │
│    │        (二)起訴書1 份。                                                  │
│    │        (三)戶籍謄本1份。                                                 │
│    │        (四)刑事庭傳票1份。                                               │
│    │        (五)監獄合作社購物收據2份。                                       │
│    │        (六)公文封封套1份。                                               │
│    │        (七)監獄家屬委託代購物品1份。                                     │
│    │        (八)刑事抗告狀1份（抗告人謝文裕）                                 │
│    │        (九)地院函1份。                                                   │
│    │        (十)95年度聲字第748號裁定1份。                                    │
│    │        (十一)英文資料1份。                                                 │
│    │貳、第二包物品內裝有                                                    │
│    │    台中地院94年度重訴字第748號：                                       │
│    │    一、被害人指認調查筆錄                                              │
│    │    二、辯護意旨狀。                                                    │
│    │    三、判決影本1份。                                                   │
│    │    四、租賃契約書1份。                                                 │
│    │    五、偵訊筆錄1份。                                                   │
│    │    六、偵卷被害人一欄表及警詢筆錄指認相片                              │
│    │    七、審判筆錄                                                        │
│    │                                                                        │
├──┼────────────────────────────────────┤
│ 二 │勘驗筆錄                                                                │
├──┼────────────────────────────────────┤
│    │「（法官問）第一宗伍萬元新台幣、三只手錶、戒指、筆是何人所有？（被告答）│
│    │辛○當時是交給我裝5 萬元的白色信封及黃色牛皮紙袋，辛○要我將來還給己○○│
│    │，至於所有權人是誰我也不知道，辛○當時是想說如果將來己○○有罪或者交保出│
│    │來的時候，如果當時辛○不在臺灣的話，要我還給己○○，當時辛○是說他要去香│
│    │港找證人李居明，要他證明己○○與安東尼奧有男女朋友關係。」              │
└──┴────────────────────────────────────┘
┌───────────────────────────────────────┐
│附表五：本院查詢有關本件Ｄ型保管箱之承租及使用情形                            │
├──┬────────────────────────────────────┤
│編號│本院於勘本案Ｄ型保管箱後，為確認於地檢署禁止開啟前，該保險箱有無曾經開啟│
│    │，而發現被告係先租用本件Ｃ型保管箱，再改租Ｄ型保險箱之合庫相關函復文    │
├──┼────────────────────────────────────┤
│ 一 │                                                                        │
├──┼─┬──────────────────────────────────┤
│    │(一)│合庫臺中分行96年12月28日合金中存字第0960006979號                    │
│    ├─┼──────────────────────────────────┤
│    │  │「主旨：關於貴院函查保管箱乙案，本行承租人申請開箱，需填具（保管箱開│
│    │  │箱申請單）簽蓋原留印鑑，經辦人員核對無誤後，會同承租人開箱，承租人不│
│    │  │得僅持鑰匙單獨開箱；承租人甲○○自95年8 月9 日申請開立保管箱至95年8 │
│    │  │月18日丁○惟敬95偵16738字第62748號函凍結該保管箱止，皆未有開箱紀錄，│
│    │  │請查照。」                                                          │
│    ├─┼──────────────────────────────────┤
│    │(二)│合庫臺中分行97年2月29日合金中存字第0960000942號                     │
│    ├─┼──────────────────────────────────┤
│    │  │「主旨：經查承租人甲○○於95年8 月9 日申請承租第Ｃ型第11328 號保管箱│
│    │  │，復於當日辦理退租，並申請承租Ｄ型第18502號保管箱。」               │
│    ├─┼──────────────────────────────────┤
│    │(三)│合庫臺中分行97年6月3日合庫中保字第0970002903號                      │
│    ├─┼─┬────────────────────────────────┤
│    │  │1.│函復內容                                                        │
│    │  ├─┼────────────────────────────────┤
│    │  │  │「說明：一、…。三、承租人甲○○於95年8 月9 日下午來行承租Ｃ型11│
│    │  │  │258號箱，進庫時間為13:42 ，出庫時間為13:47 。令於14:50 再度來行 │
│    │  │  │辦理退租，並承租Ｄ型18502 號箱，進庫時間為14:56 ，出庫時間為15:0│
│    │  │  │0 。四、當日會同開箱之承辦人為本行員工乙○○小姐，依例於開箱後，│
│    │  │  │便離開，由承租人自行放置，故無目睹保管箱置放何物。五、導管箱鑰匙│
│    │  │  │共有兩把，一把交承租人，一把由承租人與出租人共同加封後留存於出租│
│    │  │  │人。」                                                          │
│    │  ├─┼────────────────────────────────┤
│    │  │2.│本函檢附有關本件保管箱之該行「保管箱開箱申請單」三紙            │
│    │  ├─┼─┬──────────────────────────────┤
│    │  │  │(1)│保管箱：箱型Ｃ箱號11328號（中華民國95年8月9日）             │
│    │  │  ├─┼──────────────────────────────┤
│    │  │  │  │戶  名：甲○○                                            │
│    │  │  │  │第三人：（空白）                                          │
│    │  │  │  │進庫時間：13時42分                                        │
│    │  │  │  │出庫時間：13時47分                                        │
│    │  │  ├─┼──────────────────────────────┤
│    │  │  │(2)│保管箱：箱型Ｃ箱號11328號（中華民國95年8月9日）             │
│    │  │  ├─┼──────────────────────────────┤
│    │  │  │  │戶  名：甲○○                                            │
│    │  │  │  │第三人：（空白）                                          │
│    │  │  │  │進庫時間：14時56分                                        │
│    │  │  │  │出庫時間：15時00分                                        │
│    │  │  ├─┼──────────────────────────────┤
│    │  │  │(3)│保管箱：箱型Ｄ箱號18502號（中華民國95年8月9日）             │
│    │  │  ├─┼──────────────────────────────┤
│    │  │  │  │戶  名：甲○○                                            │
│    │  │  │  │第三人：（空白）                                          │
│    │  │  │  │進庫時間：14時56分                                        │
│    │  │  │  │出庫時間：15時00分                                        │
├──┼─┴─┴─┴──────────────────────────────┤
│ 二 │證人即合庫臺中分行本件保管箱承辦人於97年8 月13日審判期日證言            │
├──┼─┬──────────────────────────────────┤
│    │(一)│被告申請承租Ｃ、Ｄ型保管箱之過程                                    │
│    ├─┼──────────────────────────────────┤
│    │  │「（審判長問）當時承租的過程請詳述？（證人答）原則上我們銀行的保險箱│
│    │  │開戶或是存取物品時都只能承租人一人進入，如果有要陪同的話，也要在開箱│
│    │  │申請書上面註明有第三人陪同進入，當時被告應該是一個人，他來詢問有無保│
│    │  │險箱出租，我們保險箱有分規格，而各種規格就放在經辦櫃檯的前面，我們會│
│    │  │請客戶先看他要放的東西適合哪一種規格，當時被告是選擇Ｃ型規格，是中型│
│    │  │的規格，我們會跟客戶講說你要放的是首飾還是文書類的，因為Ｃ型的寬度是│
│    │  │屬於放置文件型的，被告選好C 型的規格以後，我們就為他辦理開戶的手續，│
│    │  │我們會填契約書然後拿鑰匙二隻，一隻給客戶，一隻封存，封存好之後請客戶│
│    │  │寫開箱申請書，然後帶他進入保險庫，找到他承租的號碼之後，並且由我與他│
│    │  │一起用鑰匙同時打開保險箱，然後我就先出去，由被告放置物品。」、「（審│
│    │  │判長問）後來被告是否有再進入妳們合庫向妳表示要更換保險箱？大約事隔多│
│    │  │久之後？證人乙○○答是的，被告有再進來要更換保險箱，至於間隔多久不是│
│    │  │很清楚。」、「（審判長問）被告有無說明要更換的原因？又被告更換成何種│
│    │  │規格的保險箱？（證人答）被告是跟我說他東西放不下，他需要再換大的保險│
│    │  │箱，至於他是否東西有再拿來，我不清楚，他換成Ｄ型規格的保險箱，當時被│
│    │  │告來的時候都有提一個公事包，至於公事包裡面的東西是否要放入保險箱裡面│
│    │  │，因為放東西的時候我不在旁邊看，所以我不知道。」、「（審判長問）妳稱│
│    │  │被告攜帶一個公事包大小約有若干，前後二次是否相同？又有無攜帶其他東西│
│    │  │？被告於第二次進來時，是否另有攜帶其他裝有物品的袋子？（證人答）被告│
│    │  │二次都只有帶公事包，沒有提別的東西，至於二次的公事包是否相同，我沒有│
│    │  │很注意。」                                                          │
│    ├─┼──────────────────────────────────┤
│    │(二)│申請承租保管箱所需時間                                              │
│    ├─┼──────────────────────────────────┤
│    │  │「（審判長問）妳稱與客戶同時以二隻鑰匙開完保險箱後妳就離開，則客戶妳│
│    │  │所陳述這段被告承租C 型保險箱到放置好物品離開銀行時，銀行這段時間約有│
│    │  │多久？（證人答）因為我們保險箱開箱申請書上面會記載進庫跟出庫的時間，│
│    │  │但加上之前詢問、挑選規格、簽契約至少也要半個小時以上。」            │
│    ├─┼──────────────────────────────────┤
│    │(三)│合庫臺中分行「保管箱開箱申請單」記載「進庫時間」、「出庫時間」之情形│
│    ├─┼──────────────────────────────────┤
│    │  │「（受命法官問）選保險箱簽約完了以後才在妳的櫃檯寫這張開箱申請書（註│
│    │  │：即合庫臺中分行97年6 月3 日合庫中保字第0970002903號函檢附之「保管箱│
│    │  │開箱申請單」三紙）？（證人答）是的，進庫和出庫的時間都是我看他進去的│
│    │  │時間，出庫的時間則是他把門關上的時間，出庫了以後他就離開了，沒有再辦│
│    │  │其他任何手續。」                                                    │
│    ├─┼──────────────────────────────────┤
│    │(四)│被告承租本件Ｄ型保管箱之時點及離去時間                              │
│    ├─┼──────────────────────────────────┤
│    │  │「（審判長問）（提示第二次開箱申請書）第二次開箱的時間距離被告又進來│
│    │  │說要更換保險箱大約多久？（證人答）距離時間多久我真的記不清楚，但這次│
│    │  │箱的時間是以他已經辦好更換成Ｄ型規格保險箱的程序之後，還要Ｃ型規格的│
│    │  │箱也要填一個開箱申請單，所以第二次開Ｃ型規格保險箱的時間與他Ｄ型開箱│
│    │  │申請單的時間是在同時。」、「（審判長問）辦理Ｃ型規格的保險箱更換為Ｄ│
│    │  │型規格的保險箱手續約需多久？（證人答）差不多也是半個小時。」、「「（│
│    │  │審判長問）依照妳的陳述被告第二次開箱時間是在二點五十六分，往前推算辦│
│    │  │理時間半個小時，則被告是否在約在二點半左右來向妳表示要更換保險箱？（│
│    │  │證人答）應該是，因為都要重新再填一份資料，包含申請書、契約書等。」  │
└──┴─┴──────────────────────────────────┘
以上正本證明與原本無異
如不服本判決書應於送達後10日內向本院提出上訴狀
                                     書記官  劉玉梅
中    華    民    國    97    年    8     月    27    日


司法院資訊處製作；財團法人民間司法改革基金會備份。
